【裁判字號】    98,審訴,4281
【裁判日期】    981218
【裁判案由】    毒品危害防制條例
【裁判全文】
臺灣高雄地方法院刑事判決            98年度審訴字第4281號
公  訴  人  臺灣高雄地方法院檢察署檢察官
被      告  甲○○
                    號
上列被告因毒品危害防制條例案件，經檢察官提起公訴（98年度
毒偵字第5203號），被告於準備程序中就被訴事實為有罪之陳述
，經本院告知簡式審判程序之旨，並聽取被告與公訴人之意見後
，本院合議庭裁定由受命法官獨任進行簡式審判程序，判決如下
：
    主  文
甲○○犯施用第一級毒品罪，累犯，處有期徒刑拾月，扣案之海
洛因貳包（驗前淨重分別為零點零參伍公克、零點零參肆公克，
驗餘淨重分別為零點零貳伍公克、零點零貳伍公克，含包裝袋貳
只）均沒收銷燬之；又施用第二級毒品，累犯，處有期徒刑伍月
。應執行有期徒刑壹年貳月，扣案之海洛因貳包（驗前淨重分別
為零點零參伍公克、零點零參肆公克，驗餘淨重分別為零點零貳
伍公克、零點零貳伍公克，含包裝袋貳只）均沒收銷燬之。
    事實及理由
一、犯罪事實：
    甲○○前因施用毒品案件，經本院以88年度毒聲字第491 號
    裁定送觀察、勒戒後，於民國88年2 月10日釋放出所，並經
    臺灣高雄地方法院檢察署檢察官以88年度偵字第3158號為不
    起訴處分確定。又於前揭觀察、勒戒執行完畢後5 年內，即
    於88年又因施用毒品案件，經本院以88年度易字第4650號判
    處有期徒刑3 月確定。另再犯施用毒品及竊盜等案件，分別
    經本院以94年度訴字第3382號判處有期徒刑1 年2 月確定、
    經臺灣高等法院高雄分院以95年度上訴字第1347號判處有期
    徒刑1 年4 月、8 月確定，及經本院以95年度簡字第5696號
    判處有期徒刑3 月確定，上開各罪經減刑及定應執行刑，於
    97年7 月1 日執行完畢。詎仍不知悔改，基於施用第一級毒
    品海洛因之犯意，於98年8 月10日下午10時許，在高雄縣橋
    頭鄉○○村○○路市場巷53之1 號住處，以注射之方式，施
    用第一級毒品海洛因1 次。另基於施用第二級毒品甲基安非
    他命之犯意，於98年8 月11日下午9 時10分為警採尿時起回
    溯24小時內某時（不含公權力拘束時間），在其上開住處，
    將甲基安非他命置於玻璃球內燒烤而吸聞煙霧，施用第二級
    毒品甲基安非他命1 次。嗣於98年8 月11日下午7 時許，在
    高雄縣橋頭鄉○○路78號義山宮公廁前為警盤查，扣得其施
    用所剩餘之海洛因2 包（驗前淨重分別為0.035 公克、0.03
    4 公克，驗餘淨重分別為0.025 公克、0.025 公克，含包裝
    袋2 只），而採其尿液送驗，結果呈可待因、嗎啡、甲基安
    非他命陽性反應。
二、證據：
  1.台灣檢驗科技股份有限公司KＺ000000000000濫用藥物尿液檢
    驗報告、高雄縣政府警察局岡山分局甲圍派出所毒品案件嫌
    犯尿液採證檢驗對照表各1 份。
  2.高雄市立凱旋醫院98年8 月24日濫用藥物成品檢驗鑑定書1
    份、扣案之海洛因2 包（驗前淨重分別為0.035 公克、0.03
    4 公克，驗餘淨重分別為0.025 公克、0.025 公克，含包裝
    袋2只）。
  3.被告之自白。
三、論罪：
    海洛因為毒品危害防制條例第2 條第2 項第1 款規定之第一
    級毒品，甲基安非他命為同項第2 款所規定之第二級毒品，
    是核被告所為，係犯毒品危害防制條例第10條第1 項之施用
    第一級毒品罪、第10條第2 項之施用第二級毒品罪。被告持
    有第一、二級毒品後進而施用，其持有之低度行為均應為施
    用之高度行為所吸收，故均不另論其持有第一級毒品或第二
    級毒品罪。被告所犯上開2 罪，犯意各別，行為互殊，應予
    分論併罰。又被告有犯罪事實欄所述經判處有期徒刑並執行
    完畢之情形，此有臺灣高等法院被告前案紀錄表在卷可佐，
    其於徒刑執行完畢5 年之內故意再犯本件有期徒刑以上之罪
    ，皆為累犯，應依法加重其刑。
四、科刑：
  1.爰審酌施用毒品之行為不僅戕害自身身心健康，亦間接影響
    社會治安，被告前經觀察、勒戒及徒刑執行完畢，仍未能戒
    斷毒癮，顯見其對毒品之依賴情形非輕，被告既未有戒絕毒
    品之決心，應使被告與毒品之誘惑暫時隔離，以助其擺脫毒
    癮，並考量被告犯後坦承犯行，扣案海洛因之數量亦非甚鉅
    等一切情狀，認檢察官求處就被告所犯2 罪分別求處有期徒
    刑1 年、6 月，均屬略重，而分別量處如主文所示之刑，並
    定應執行刑。
  2.扣案之白色粉末2 包（驗前淨重分別為0.035 公克、0.034
    公克，驗餘淨重分別為0.025 公克、0.025 公克，含包裝袋
    2 只），確屬第一級毒品海洛因無訛，此有前開高雄市立凱
    旋醫院濫用藥物成品檢驗鑑定書1 紙在卷可稽，而裝盛該第
    一級毒品海洛因之包裝袋共2 只，其中亦含有無法析離之第
    一級毒品海洛因，均應依毒品危害防制條例第18條第1 項前
    段規定諭知沒收銷燬之；至鑑驗耗用之毒品海洛因既已滅失
    ，即無庸再予宣告沒收銷燬，附此敘明。
據上論斷，應依刑事訴訟法第273 條之1 第1 項、第284 條之1
、第299條第1項前段，毒品危害防制條例第10條第1項、第2項、
第18條第1 項前段，刑法第11條、第47條第1 項、第51條第5 款
，判決如主文。
本案經檢察官乙○○到庭執行職務。
中    華    民    國    98    年    12    月    18    日
                  刑事第十庭    法  官  蔡書瑜
以上正本證明與原本無異。
如不服本判決應於收受送達後10日內向本院提出上訴書狀，並應
敘述具體理由；如未敘述上訴理由者，應於上訴期間屆滿後20日
內向本院補提理由書（均須按他造當事人之人數附繕本）「切勿
逕送上級法院」。
中    華    民    國    98    年    12    月    18    日
                                書記官  楊明月
附錄：論罪法條
毒品危害防制條例第10條
施用第一級毒品者，處 6 月以上 5 年以下有期徒刑。
施用第二級毒品者，處 3 年以下有期徒刑。


司法院資訊處製作；財團法人民間司法改革基金會備份。
